臺灣屏東地方法院民事裁定　　　　　　　 96年度簡抗字第8號
抗　告　人　甲○○
　　　　　　　　　　　　號
抗　告　人　乙○○
相　對　人　行政院農業委員會林務局
法定代理人　丙○○
抗告人因與相對人行政院農業委員會林務局間返還宿舍事件，對
於中華民國96年7 月18日本院簡易庭裁定（96年度屏簡字第201
號）提起抗告，本院裁定如下：
    主  文
抗告駁回。
抗告費用由抗告人負擔。
    理  由
一、抗告意旨略以：本件相對人於原審訴之主張係返還宿舍，依
    事實並非債權、債務之行為，也非商務交易，自無對價關係
    之存在。原審以訴訟標的價額核定新台幣（下同）203,300
    元之應繳第二審裁判費3,315 元，抗告人認有不妥，為此提
    出抗告等情。
二、按訴訟標的之價額，由法院核定；法院核定訴訟標的之價額
    ，以起訴時之交易價額為準，無交易價額者，以原告就訴訟
    標的所有之利益為準；法院因核定訴訟標的之價額，得依職
    權調查證據，民事訴訟法第77條之1 第1 、2 項定有明文。
    又向第二審或第三審法院上訴，依第77條之13及第77條之14
    規定，加徵裁判費十分之五，亦為民事訴訟法第77條之16第
    1 項前段所明定。準此，上訴人提起上訴，自應就其上訴訴
    訟標的範圍內，依民事訴訟法相關規定，計徵裁判費。
三、經查，本件請求返還宿舍事件業經原審以96年度屏簡字第20
    1 號判決抗告人甲○○應將坐落屏東市街○段○○段三二四
    建號即門牌號碼屏東市○○○街一一0 之一號之建物騰空並
    返還相對人，抗告人乙○○應將坐落屏東市街○段○○段三
    二九建號即門牌號碼屏東市○○○街一一四號之建物騰空並
    返還相對人。則原審依據相對人就訴訟標的所有之利益即上
    開抗告人應騰空交還之建物，參酌屏東縣稅捐稽徵處房屋稅
    課稅明細表所載價額每一棟建物有四戶除以四予以計算即公
    勤二街一一0 之一號建物價額新台幣（下同）393,500 元除
    以4= 98,375 元。公勤二街一一四號建物價額419,700 元除
    以4=104,925 元，合計總額203,300 元，而抗告人於原審審
    理中就此依職權調查予以核定之訴訟標的價額，並無爭執，
    且原審核定亦無不當。今抗告人不服原審判決提起上訴，原
    審依抗告人之上訴聲明核定抗告人因上訴所得之利益為203,
    300 元，加徵裁判費十分之五，裁定應繳第二審裁判費3,31
    5 元，於法並無違誤。從而，抗告意旨指摘原裁定不當，求
    予廢棄改判，為無理由，應予駁回。
四、據上結論，本件抗告為無理由。依民事訴訟法第436 條之1
    第3 項、第495 條之1 第1 項、第449 條第1 項、第95條、
    第78條、第85條第1項前段，裁定如主文。
中　　華　　民　　國　　96　　年　　10　　月　　 2　　日
                  民事第二庭    審判長法  官　阮世賢
                                      法  官　羅森德
                                      法  官　胡晏彰
正本係照原本作成。
本裁定不得抗告。
                                      書記官  顏子仁
中　　華　　民　　國　　96　　年　　10　　月　　3 　　日
